臺灣高等法院臺中分院刑事判決　　　　96年度上易字第1012號
上　訴　人
即　被　告　甲○○
上列上訴人因恐嚇等案件，不服臺灣臺中地方法院96年度易字第
997號，中華民國96年4月30日第一審判決（起訴案號：臺灣臺中
地方法院檢察署95年度偵字第22295號），提起上訴，本院判決
如下：
    主  文
原判決撤銷。
甲○○損壞他人如附表所示之物，足以生損害於他人，處拘役肆
拾日，減為拘役貳拾日，如易科罰金，以新臺幣壹仟元折算壹日
；又以加害生命之事，恐嚇他人，致生危害於安全，處拘役拾
日，減為拘役壹拾伍日，如易科罰金，以新臺幣壹仟元折算壹日
。應執行拘役拾日，如易科罰金，以新臺幣壹仟元折算壹日。
    事  實
一、甲○○曾向乙○○購買不動產，因不滿乙○○積欠款項未還
    ，心生怨恨，遂於民國（下同）95年8月29日22時20分許，
    前往乙○○位於臺中縣新社鄉○○街○段39號租屋處催討債
    務，因乙○○在屋內不予理會，竟基於毀損及恐嚇之犯意，
    持菜刀及石頭（均未扣案）先後損壞乙○○租屋處之白鐵捲
    門、玻璃窗、及乙○○所有放置該租處門前之金爐等物（詳
    如附表所示），並以塑膠筒裝盛尿屎，自上開已破損玻璃窗
    處潑灑至一樓客廳，乙○○閃避不及遭潑及，並對乙○○恫
    稱：「要打死你！」等語，嗣經乙○○報警處理，至臺中縣
    警察局新社分駐所製作警詢筆錄時，甲○○於同日23時10分
    許，打電話至上開分駐所表示要找乙○○，處理員警劉冠宏
    即稱不知道乙○○在何處，並質問甲○○與乙○○有何關係
    ？甲○○方坦承前往「潑屎」之事，劉冠宏將電話交由員警
    郭文達接聽，郭文達即要求甲○○到分駐所說明，甲○○竟
    接續上開恐嚇之犯意，於電話中問郭文達：「乙○○在那裡
    嗎？我要將他『幹掉！』」等語，郭文達問甲○○是否到分
    駐所說明？甲○○即掛斷電話，經5分鐘後，甲○○接續前
    開恐嚇之犯意，再度撥打電話至分駐所，由劉冠宏接聽電話
    ，甲○○要求劉冠宏：「你轉告他（乙○○），幹！他再讓
    我看到，就要給他死！今天我是簡單給他一個教訓而已。」
    等語，經劉冠宏提醒甲○○涉及恐嚇犯行，甲○○仍恫稱：
    「我一定要給他死！」等語，劉冠宏提醒甲○○正在錄音中
    ，甲○○仍不知停止，接續恐嚇：「我要給他（乙○○）死
    ！」等語，劉冠宏再問甲○○：「你要他（乙○○）死？」
    後，甲○○回答：「是…」後即掛斷電話後，劉冠宏將甲○
    ○恐嚇之意思轉告乙○○，郭文達亦將上開錄音內容播放予
    乙○○聽聞，以此加害生命之事，接續恐嚇乙○○多次，致
    其心生畏懼，而生危害於乙○○之安全。
二、案經乙○○訴由臺中縣警察局東勢分局報告臺灣臺中地方法
    院檢察署檢察官偵查起訴。
    理  由
一、前揭毀損之犯行，業據上訴人即被告甲○○（下稱被告）迭
    於警詢、偵查、原審及本院均坦承不諱，核與告訴人乙○○
    於原審指訴之情節相符，並有刑案現場測繪圖1紙及現場照
    片10張在卷可佐，足證被告之自白與事實相符，此部分事證
    明確，犯行洵堪認定。又訊據被告固坦承於前揭時、地以磚
    頭毀損附表所示之物，並自毀損玻璃窗處潑尿液進入告訴人
    之客廳內及打電話至分駐所等事實不諱，惟矢口否認有何恐
    嚇之犯行，辯稱：伊當時喝太多酒了，伊到現場時並沒有看
    到乙○○，也沒有說要讓乙○○死。伊電話中只是對劉冠宏
    、郭文達說而已，並沒有要劉冠宏、郭文達轉告乙○○云云
    。經查：
  (一)證人即告訴人乙○○原審證述：甲○○在伊家門外，用石頭
    和菜刀打破玻璃、鐵捲門，還說要殺死伊，伊當時在屋內會
    害怕所以不敢出去。甲○○先將玻璃窗弄破，馬上就潑屎尿
    進來，伊當時在窗戶旁邊，甲○○看到伊才被潑到屎尿，伊
    身體被潑到屎尿，甲○○鬧約半個小時之久，當時到場處理
    員警郭文達也有看到，伊身體被潑到屎尿等語（見原審卷第
    30至33頁）甚詳，核與證人現場處理員警郭文達於原審證述
    ：伊到乙○○租處時乙○○已經不在現場了，乙○○當時在
    屋內，伊敲門後乙○○才開門出來，乙○○告訴伊他被甲○
    ○潑屎尿，窗戶也被打破，甲○○說要讓他死。乙○○告訴
    伊當時他坐在客廳靠近窗戶的地方，甲○○打破玻璃窗時，
    他跟乙○○隔著窗戶面對面。伊到現場時在乙○○身上聞到
    屎尿的味道，乙○○的褲上也有被撥到等語（見原審卷第38
    至40頁）相符，復與被告於警詢中所供承：「（為何乙○○
    會指控你上述情形，你做何解釋？）因為我在乙○○家門口
    用行動電話打給乙○○，乙○○在家裡面不接我的電話，我
    看到乙○○在裡面，過去我就不知道。」等語（見警局卷第
    2 頁）相契合，足見被告事後所辯稱：未看見乙○○在屋內
    ，並未恐嚇乙○○云云，要屬卸責之詞，並無可採。
  (二)被告承恐嚇之犯意接續撥打電話至新社分駐所，用以恐嚇告
    訴人，其與證人劉冠宏、郭文達對話內容如下：
    員警劉冠宏問：你要找誰？
    被　　告　答：乙○○．．．乙○○在那裡嗎？
    員警劉冠宏問：我不知道，你是他什麼人？
    被　　告　答：我是剛才去的「潑屎」的．．．
    員警劉冠宏問：你是去潑漆的？
    被　　告　答：潑屎的．．．
    員警劉冠宏問：潑屎的？你找他做啥？
    被　　告　答：他在那裡嗎？（意指新社分駐所）
    員警劉冠宏問：你剛才去他家「潑東西」嗎？
    被　　告　答：是阿！
    員警郭文達問：喂！你是甲○○嗎？你要過來嗎？
    被　　告　答：乙○○在那裡嗎？
    員警郭文達問：現在人在這裡，你要過來說明嗎？
    被　　告　答：我要將他「幹掉！」
    員警郭文達問：你要過來說明嗎？
    （電話掛斷，約5分鐘再來電）
    被　　告　答：我要找剛才那個警員，拜託一下！
    員警劉冠宏問：你要來嗎？一句話．．．
    被　　告　答：我跟你講．．．麻煩你．．．你貴姓？
    員警劉冠宏答：我姓劉。
    被　　告　答：劉生先喲！麻煩你轉告乙○○，我在外面剛
    員警劉冠宏問：你不要出面說的話，改天還是要出面，你自
    被　　告　答：不要講了。
    員警劉冠宏問：不要談就算了！
    被　　告　答：你轉告他（乙○○），幹！他再讓我看到，
    員警劉冠宏問：你現在是怎麼？是「恐嚇」他（乙○○）嗎
    被　　告　答：我一．．．定要給他死
    （員警劉冠宏答：我這裡現在錄音中）
    員警劉冠宏問：你再講一次！
    被　　告　答：我要給他（乙○○）死！
    員警劉冠宏問：你要他（乙○○）死！
    被　　告　答：是．．．
    員警劉冠宏問：好．．．你說的喲！我會跟他講（電話掛斷
    參以證人即員警劉冠宏、郭文達於原審均證實上開譯文內容
    為真實，且證人劉冠宏事後依被告囑咐將恐嚇之意思轉告予
    被告；而證人郭文達亦將上開錄音內容播放予乙○○聽聞等
    節，均經彼等證述在卷（見原審第34至36頁、第38至39頁）
    ，並有前述電話恐嚇內容譯文附卷可參（見警局卷第15至第
    16頁），核與原審當庭勘驗95年8月29日晚上11時許之錄音
    光碟內容與譯文相符，被告與員警對答雖偶爾口齒不清，但
    能正常應對，並無心神喪失或其他精神耗弱的情形等節一致
    ，有原審勘驗筆錄可佐（見原審卷第37頁）。綜上所述，足
    見被告撥打電話恐嚇時其意識清醒，與證人劉冠宏、郭文達
    對答條理分理，反應正常，未有飲酒後陷入精神障礙之情況
    出現，並非單純對證人劉冠宏、郭文達揚言恐嚇告訴人，而
    係積極要求證人劉冠宏轉知告訴人前揭恐嚇之意，甚為明顯
    。被告所辯稱：伊當時喝太多酒了，電話中只是對劉冠宏、
    郭文達說而已，並沒有要劉冠宏及郭文達轉告乙○○云云，
    顯與實情相違，顯係推卸之詞，並無可採，此部分事證明確
    ，被告犯行亦堪認定。
二、核被告所為，係犯刑法第354條之毀損罪及同法第305條之恐
    嚇危害安全罪。被告先後多次恐嚇犯行，依一般社會健全觀
    念，在時間差距上，難以強行分開，應視為數個舉動之接續
    施行，合為包括之一行為予以評價，屬接續犯。被告所犯上
    開2罪間，犯意各別，罪名有異，應予分論併罰。被告撥打
    電話至新社分駐所要求證人劉冠宏轉告告訴人及證人郭文達
    將上開錄音內容播放予乙○○聽聞等恐嚇犯行，雖未據公訴
    人起訴，然此部分事實與公訴人起訴之恐嚇危害安全罪之犯
    罪事實，具有接續犯之實質上一罪關係，應為起訴效力所及
    ，本院自得併予審究。原審對被告論罪科刑，固非無見，惟
    查：原判決於事實欄認定被告毀壞附表所示之物所使用菜刀
    及石頭，均扣案，但於理由欄卻敘述上開物品均未扣案，前
    後矛盾而有未當；又中華民國96年罪犯減刑條例業已於96年
    7月4日公布，於96年7月16日施行，依該條例第2條規定，犯
    罪在民國96年4月24日以前者，除本條例另有規定外，應予
    以減刑，本件被告犯罪有該條例之適用，原判決未及依該條
    例第2條第1項第3款規定，依法減刑，尚有未合。被告上訴
    否認恐嚇犯行，並認毀損判太重，固無理由，惟原判決既有
    上述可議之處，自無可維持，應由本院將原判決撤銷改判。
    爰審酌被告無不良前案紀錄，與告訴人之債務糾紛，本應理
    性解決，竟於夜間至告訴人租處，以磚頭損壞告訴人所使用
    附表所示之物，並反覆以言語恐嚇告訴人，以此等方法發洩
    怨懟，非但造成告訴人心裡惶恐，更助長社會之暴戾歪風，
    被告迄今未能與告訴人達成和解，賠償告訴人之損害，被告
    犯罪後否認恐嚇犯行等一切情狀，分別量處如主文第2項所
    示之刑罰，又依中華民國96年罪犯罪減刑條例第2條第1項第
    3款規定，減其刑期2分之1，並定其應執行之刑及諭知易科
    罰金之折算標準。至於被告毀壞附表所示之物所使用菜刀及
    石頭，因未扣案，亦無證據證明係被告所有，且非違禁物，
    爰不宣告沒收。
據上論斷，應依刑事訴訟法第369條第1項前段、第364條、第299
條第1項前段，刑法第305條、第354條、第41條第1項前段、第51
條第6款，中華民國96年罪犯減刑條例第2條第1項第3款、第8條
第1項，判決如主文。
本案經檢察官丙○○到庭執行職務。
中　　華　　民　　國　　96　　年　　7 　　月　　31　　日
            刑事第七庭    審判長法　官  林  榮  龍
                                法　官  鄭  永  玉
                                法　官  江  錫  麟
上列正本證明與原本無異。
不得上訴。
                                書記官  劉  建  智
中　　華　　民　　國　　96　　年　　8 　　月　　1 　　日
附  表  ：
┌──┬─────────┬───┬────────────────┐
│編號│物　品　名　稱    │數  量│ 　　　　 備   註               │
├──┼─────────┼───┼────────────────┤
│1   │金爐              │1個   │                                │
├──┼─────────┼───┼────────────────┤
│2   │白鐵捲門          │1面   │                                │
├──┼─────────┼───┼────────────────┤
│3   │玻璃窗            │1片   │                                │
└──┴─────────┴───┴────────────────┘
附錄本案論罪科刑法條：
刑法第305條：
　以加害生命、身體、自由、名譽、財產之事，恐嚇他人致生危
  害於安全者，處2年以下有期徒刑、拘役或3百元以下罰金。
刑法第354條：
　毀棄、損壞前二條以外之他人之物或致令不堪用，足以生損害
  於公眾或他人者，處2年以下有期徒刑、拘役或5百元以下罰金
  。
